【裁判字號】    97,訴,144
【裁判日期】    970213
【裁判案由】    違反毒品危害防制條例
【裁判全文】
臺灣臺南地方法院刑事判決               97年度訴字第144號
公  訴  人  臺灣臺南地方法院檢察署檢察官
被      告  甲○○原名翁一銘.
                    另案於臺灣臺南監獄臺南分監執行中
上列被告因違反毒品危害防制條例案件，經檢察官提起公訴（96
年度偵字第14810號），被告就犯罪事實為有罪之陳述，本院裁
定進行簡式審判程序，判決如下：
    主  文
甲○○施用第一級毒品，處有期徒刑陸月，如易科罰金，以新臺
幣壹仟元折算壹日；扣案第一級毒品海洛因壹包（含袋重零點貳
伍公克、驗後淨重零點零捌公克）沒收銷燬之。
    事  實
一、甲○○前因施用毒品，經本院94年度毒聲字第388號裁定令
    入觀察勒戒處所觀察、勒戒後，認有繼續施用毒品之傾向，
    經本院94年度毒聲字第498號裁定令入戒治處所強制戒治，
    於95年1月10日停止戒治處分釋放，為台灣台南地方法院檢
    察署檢察官於民國（下同）95年1月16日以95年度戒毒偵字
    第7號為不起訴處分確定。詎其於五年內復基於施用第一級
    毒品海洛因之犯意，於96年9月24日晚間7至8時許，在台南
    市○○區○○路一段270巷5號住處，以將海洛因摻水注入注
    射針筒內注射之方式，施用第一級毒品海洛因一次，嗣於96
    年9月26日21時許，在台南市○○街317號前，持有第一級毒
    品海洛因1包（含袋重0.25公克、驗後淨重0.038公克），嗣
    見警攔查，即將該海洛因1包丟棄於地，為警查獲，並於96
    年9月26日22時27分採其尿液送驗結果，呈嗎啡陽性反應，
    因而查獲上情。
二、案經台南市警察局第二分局報告台灣台南地方法院檢察署檢
    察官偵查起訴。
    理  由
一、本案被告甲○○所犯上開施用第一級毒品海洛因之罪，並非
    死刑、無期徒刑或最輕本刑有期徒刑三年以上之罪，亦非高
    等法院管轄第一審案件，被告就被訴事實為有罪之陳述，經
    告知被告簡式審判程序之旨，並聽取檢察官、被告之意見後
    ，本院合議庭裁定進行簡式審判程序，是本案之證據調查，
    依刑事訴訟法第273條之2規定，不受同法第159條第1項、第
    161條之2、第161條之3、第163條之1及第164條至第170條規
    定之限制，合先說明。
二、上揭事實有下列證據資料可資證明：
    (一)被告甲○○於本院審理時之自白。
    (二)台南市警察局第二分局員警執勤報告。
    (三)台南市警察局第二分局96年9月26日搜索扣押筆錄暨扣押
      物品目錄表（即查獲扣案之第一級毒品海洛因1包《含袋
      重0.25公克》）。
    (四)高雄市立凱旋醫院就上開查獲扣案毒品之檢驗鑑定書（96
      年10月8日高市凱醫驗字第5125號）。
    (五)台南市警察局第二分局送驗尿液年籍對照表。
    (六)詮昕科技股份有限公司以酵素免疫分析法（EIA）篩檢，
      再以氣相層析質譜儀（GC/MS）確認之檢驗報告。
    被告施用第一級毒品犯行，洵堪認定。
三、按觀察、勒戒或強制戒治執行完畢釋放後，五年以內再犯毒
    品危害防制條例第10條之罪者，檢察官應依法追訴，同條例
    第23條第2項定有明文。經查，被告前因施用毒品，經本院
    94年度毒聲字第388號裁定令入觀察勒戒處所觀察、勒戒後
    ，認有繼續施用毒品之傾向，經本院94年度毒聲字第498號
    裁定令入戒治處所強制戒治，於95年1月10日停止戒治處分
    釋放，為台灣台南地方法院檢察署檢察官於95年1月16日以
    95年度戒毒偵字第7號為不起訴處分確定，有台灣高等法院
    被告前案紀錄表在卷足憑，並經調取上開台灣台南地方法院
    檢察署檢察官不起訴處分書核閱無訛。被告於強制戒治執行
    完畢後，五年內再犯本件施用第一級毒品罪，揆之上述規定
    ，即應依法追訴、審理。
四、次按海洛因係毒品危害防制條例第2條第2項第1款所明定之
    第一級毒品，禁止非法持有及施用。核被告甲○○所為，係
    犯毒品危害防制條例第10條第1項之施用第一級毒品罪。被
    告於施用前持有海洛因之低度行為，應為施用之高度行為所
    吸收，不另論罪。爰審酌被告前曾因施用毒品經強制戒治執
    行完畢後，猶未戒絕革除惡習，顯未因強制戒治之治療處分
    記取教訓，其戒癮之意志力甚為薄弱，復審酌其犯後坦承犯
    行，態度良好，其施用毒品在性質上屬自我戕害身心健康之
    行為，對社會大眾尚不致造成重大危害暨其犯罪動機、目的
    、手段等情狀，爰量處如主文所示之刑，並諭知易科罰金折
    算之標準。扣案海洛因1包（含袋重0.25公克、驗後淨重
    0.038 公克），為查獲之第一級毒品，應依毒品危害防制條
    例第18 條第1項前段沒收銷燬之，其包裝袋係為供裝毒品及
    防潮所用，與毒品已不能完全分離，亦應一併沒收銷燬之。
五、據上論結，應依刑事訴訟法第273條之1第1項、第299條第1
    項前段，毒品危害防制條例第10條第1項、第18條第1項前段
    ，刑法第11條前段、第41條第1項前段，判決如主文。
本案經檢察官乙○○到庭執行職務
中    華    民    國    97    年    2     月    13    日
                  刑事第五庭    法  官  林逸梅
以上正本證明與原本無異
如不服本判決應於收受本判決之日起10日內向本院提出上訴書狀
，並應敘述具體理由。如未敘述上訴理由者，應於上訴期間屆滿
後20日內向本院補提理由書狀（均須按他造當事人之人數附繕本
）「切勿逕送上級法院」。
                                書記官  葉仲文
中    華    民    國    97    年    2     月    14    日
附錄本件論罪科刑法條：
毒品危害防制條例第10條第1項
施用第一級毒品者，處6月以上5年以下有期徒刑。


司法院資訊處製作；財團法人民間司法改革基金會備份。
